【裁判字號】    97,抗,1033
【裁判日期】    970630
【裁判案由】    支付命令
【裁判全文】
臺灣高等法院民事裁定                  97年度抗字第1033號
抗  告  人  中國力霸股份有限公司
法定代理人  甲○○
抗告人因與相對人鑫營企業股份有限公司間支付命令事件，對於
中華民國97年5月29日臺灣臺北地方法院97年度促字第13802號所
為裁定提起抗告，本院裁定如下：
    主  文
抗告駁回。
抗告訴訟費用由抗告人負擔。
    理  由
一、聲請及抗告意旨略以：相對人因與抗告人買賣大宗物資之故
    ，開立6張票據予抗告人，金額合計為新台幣（下同）5281
    萬1553元。抗告人屢經催收，未獲清償，乃向原法院聲請核
    發上開金額本息之支付命令。抗告人固已收受原法院命補正
    之裁定，惟抗告人因財務困窘，精簡大量人力，難以於短期
    間內提送原法院所需之退票理由單，茲已彙整完妥並提送本
    院，雖有延誤，仍盼諒察，為此提起抗告云云。
二、原裁定以：原法院於97年5月5日裁定命抗告人於5日內補正
    釋明請求之訴訟標的係票款或借款（如係票款請補正退票理
    由單），該裁定於97年5月8日送達抗告人，逾期迄未補正，
    其聲請不合法，應予駁回等語。
三、按支付命令之聲請，應表明請求之標的及其數量、請求之原
    因事實；民事訴訟法第511條第2款、第3款定有明文。又支
    付命令之聲請，不合於民事訴訟法第508條至第511條之規定
    ，法院應以裁定駁回之；前項裁定，不得聲明不服，民事訴
    訟法第513條第1項前段、第2項分別定有明文。蓋駁回支付
    命令聲請之裁定，並無確定力，聲請人仍可於補正合法要件
    後，重為支付命令之聲請，或逕行提起訴訟，自無許其聲明
    不服之必要（民事訴訟法第513條立法理由參照）。次按不
    得抗告乃法律所規定，法院不得依職權改變，故不得抗告之
    裁定，不因原裁定正本誤載為得抗告而受影響，最高法院96
    年度台抗字第209號裁判見解亦同，可資參照。
四、查原法院於97年5月5日裁定命抗告人補正釋明其請求之訴訟
    標的係票款或借款，抗告人於97年5月8日收受該裁定，未依
    限補正，原法院乃於97年5月29日裁定駁回其支付命令之聲
    請。抗告人聲請既因未符民事訴訟法第511條規定而經原法
    院認屬不合法而裁定駁回，該裁定應不得聲明不服。原裁定
    正本雖誤載為得抗告，惟揆諸前揭說明，該誤載並無從影響
    得否抗告之法律規定。是本件抗告尚非法之所許，應予駁回
    。
五、據上論結，本件抗告為不合法，依民事訴訟法第495條之1第
    1項、第444條第1項本文、第95條、第78條，裁定如主文。
中    華    民    國    97    年    6     月    30    日
                    民事第一庭
                        審判長法  官  張耀彩
                              法  官  林金吾
                              法  官  盧彥如
正本係照原本作成。
本裁定不得再抗告。
中    華    民    國    97    年    7     月    2     日
                              書記官  鄭兆璋


司法院資訊處製作；財團法人民間司法改革基金會備份。
